# 处置子公司使顺流交易利润实现怎么做分录

提问人：llftfwpy 时间：2019-12-08 10:18:00
是不是借未分配利润-年初贷投资收益

回答人：chenyiwei
基本上可以这样理解。以前年度顺流交易未实现损益通过处置子公司而实现时，其影响计入处置当年度的投资收益。